【裁判字號】    90,易,448
【裁判日期】    900710
【裁判案由】    毀棄損壞
【裁判全文】
臺灣雲林地方法院刑事判決                            九十年度易字第四四八號
    公  訴  人  臺灣雲林地方法院檢察署檢察官
    被      告  甲○
右列被告因毀棄損壞案件，經檢察官提起公訴（九十年度偵字第二○四五號），本院
判決如左：
    主  文
甲○損壞他人之鴿，足以生損害於他人，處罰金伍佰元，如易服勞役，以佰元折算
壹日。木棍壹支沒收。
    事  實
一、甲○係乙○○之伯父，因土地糾紛而與乙○○之父黃丁向來感情不睦，民國九十
    年四月十二日十八時三十分許，甲○為清除頂樓排水孔之阻塞物，持執長約四公
    尺之木棍前往其住處二樓陽台，因見乙○○所有鴿群（約十隻）之排泄物污染該
    屋頂陽台，並阻塞排水孔，而心生不滿，竟基於毀損之故意，預見以前揭木棍朝
    向鴿群猛力揮擊，可能因而擊斃遭受驚嚇而亂飛之鴿群，仍容認其發生而持木棍
    朝向上開鴿群猛力揮擊，終使鴿群中之一隻遭致擊斃，足以生損害於乙○○。
二、案經乙○○訴由雲林縣警察局台西分局報請臺灣雲林地方法院檢察署檢察官偵查
    起訴。
    理  由
一、訊據被告甲○固坦承有於右揭時、地，為清除頂樓排水孔之阻塞物，而持木棍至
    其住處二樓屋頂陽台事實，惟矢口否認有何毀損告訴人鴿子之犯行，辯稱：伊係
    至樓上疏通水管，並未擊斃告訴人所養之鴿云云。經查，被告於右揭時、地，手
    持長約四公尺之木棍一支，朝向當時棲息於被告住處二樓陽台上之乙○○所有之
    鴿群揮擊，並將鴿群中之一隻擊斃之事實，業據告訴人乙○○指述明確，並有現
    場照片及遭擊斃鴿子之照片八幀在卷可稽，參以被告於警訊時亦供稱：「因當時
    天氣剛下雨過後，我住家二樓之建築水管發生阻塞，無法排水，所以我就以木棍
    上二樓準備要通水管以利排水，發現有數隻鴿子棲息在鐵條上，於是我就順手的
    揮起棍子將鴿子趕走，免得它們大便污染到屋頂，至於是否有打到鴿子與否，我
    不知道」等語（見警訊卷），足認被告確有於右揭時、地，手持木棍朝向鴿群揮
    擊之事實。又衡諸常情，若被告僅意在驅趕鴿群，以鴿類易受驚嚇之天性，被告
    或徒手或出以聲響，將之驅趕即為已足，實無持木棍朝向鴿群揮擊之必要，且被
    告為一年屆七十之成年人，對於其以前揭木棍朝向鴿群猛力揮擊，可能因而擊斃
    遭受驚嚇而亂飛之鴿群，自應有所預見，然被告猶在所不顧，遽然持木棍朝向鴿
    群猛力揮擊之方式，驅趕鴿群，終使鴿群中之一隻遭致擊斃，其有毀損他人物品
    之不確定故意甚明。被告嗣後於偵查及本院審理時翻異前供辯稱：並未以木棍揮
    趕鴿子云云，顯屬事後卸責之詞，不足採信。本件事證明確，被告犯行堪以認定
    。
二、核被告甲○所為，係犯刑法第三百五十四條之毀損他人器物罪。爰審酌被告素無
    前科，品行堪稱良好，因鴿群排泄物污染其住處，一時氣憤，未及深思，致觸法
    網，其犯罪之動機、目的、所使用之手段、告訴人所受之損害，及其犯罪後之態
    度等一切情狀，量處如主文所示之刑，並諭知易服勞役之折算標準。被告所持之
    木棍一支，為被告所有供犯罪所用之物，雖未扣案，然不能證明業已滅失，應依
    刑法第三十八條第一項第二款規定宣告沒收。
據上論斷，應依刑事訴訟法第二百九十九條第一項前段，刑法第三百五十四條、第四
十二條第二項、第三十八條第一項第二款，罰金罰鍰提高標準條例第一條前段、第二
條，判決如主文。
本案經檢察官林豐正到庭執行職務。
中      華      民      國      九十      年      七      月     十     日
                                        臺灣雲林地方法院刑事第二庭
                                            法  官  冷  明  珍
右正本證明與原本無異。
如不服本判決，應於判決送達後十日內向本院提出上訴狀( 應附繕本 )。
                                            書記官  周  麗  雲
中      華      民      國      九十      年      七      月     十     日
中華民國刑法第三百五十四條
 (毀損器物罪)
毀棄、損壞前二條以外之他人之物或令致不堪用，足以生損害於公眾或他人者，處二
年以下有期徒刑、拘役或五百元以下罰金。


司法院資訊處製作；財團法人民間司法改革基金會備份。
